臺灣嘉義地方法院民事裁定  
111年度司繼字第57號
聲  請  人  財政部南區國稅局

法定代理人  盧貞秀  


上列聲請人聲請對被繼承人張哲維選任遺產管理人事件，本院裁
定如下：
    主  文
選任張世明律師（地址：嘉義市○區○○街000號）為被繼承人張哲
維（男，身分證統一編號：Z000000000號，民國00年0月0日生，
民國110年8月10日死亡，生前最後住所：嘉義市○區○○路000號）
之遺產管理人。
准對被繼承人張哲維之繼承人為承認繼承之公示催告。
被繼承人張哲維之大陸地區以外繼承人，應自前項公示催告揭示
之日起，壹年內承認繼承，上述期限屆滿，無繼承人承認繼承時
，被繼承人之遺產，於清償債權，並交付遺贈物後，如有剩餘即
歸屬國庫。
聲請程序費用新臺幣1,000元由被繼承人之遺產負擔。
    理  由
一、按先順序繼承人均拋棄其繼承權時，由次順序之繼承人繼承
    。其次順序繼承人有無不明或第四順序之繼承人均拋棄其繼
    承權者，準用關於無人承認繼承之規定；繼承開始時，繼承
    人之有無不明者，由親屬會議於一個月內選定遺產管理人，
    並將繼承開始及選定遺產管理人之事由，向法院報明；無親
    屬會議或親屬會議未於繼承開始時起一個月內選定遺產管理
    人者，利害關係人或檢察官，得聲請法院選任遺產管理人。
    民法第1176條第6項、第1177條、第1178條第2項定有明文。
    又公示催告期限屆滿，無繼承人承認繼承時，其遺產於清償
    債權，並交付遺贈物後，如有賸餘，歸屬國庫，民法第1185
    條規定甚明。
二、聲請意旨略以：被繼承人張哲維經營獨資商號維傑電器實業
    工程行，滯欠聲請人110年6月期營業稅73,713元未繳納，因
    被繼承人於110年8月10日死亡，繼承人均已拋棄或死亡，為
    免因無人繼承遺產，致影響遺產管理及國稅徵收，爰依法聲
    請指定遺產管理人等語，並提出除戶謄本、繼承系統表及欠
    稅查詢情形表為證。經本院審核上揭文件，足認聲請人之主
    張堪信為真實，且核與首揭法條規定，尚無不合。
三、經查，受指定擔任遺產管理人具律師身分，受有法律之專業
    訓練，嫻熟公示催告、遺產變價等相關法律程序，且對於遺
    產管理人依法應盡之管理職責，當較一般未受法學訓練之人
    更為明瞭，足堪擔任被繼承人之遺產管理人，且已出具願意
    擔任之同意書並經聲請人先行墊付25,000元之管理報酬，故
    本院認選任張世明律師擔任被繼承人張哲維之遺產管理人為
    適當，並依法為承認繼承之公示催告。
四、依家事事件法第127條第4項，爰裁定如主文。
五、如對本裁定不服，應於裁定送達後10日之不變期間內，向本
    院提出抗告狀，並繳納抗告費新臺幣1,000元。
中　　華　　民　　國　　111 　年　　11　　月　　14　　日
               家事法庭  司法事務官 黃冠嵐          
正本係照原本作成。
中　　華　　民　　國　　111 　年　　11　　月　　14　　日
                         書　記　官　朱鴻明